Minutes et répertoires du notaire Pierre GUILLARD, 4 janvier 1605 - juin 1618 (étude XXIII)
Archives nationales
Minutes et répertoires du notaire Pierre GUILLARD (étude XXIII)
4 janvier 1605 - juin 1618
MC/ET/XXIII/223 - MC/ET/XXIII/257
Etude XXIII; Guillard, Pierre
Archives nationales de France
Minutes et répertoires: la loi 2008-696 du 15 juillet 2008 relative aux archives a fixé à 75 ans à compter de la date de l'acte, ou à 25 ans à compter de la date du décès de l'intéressé si ce délai est plus bref, le délai de communication des minutes et répertoires des notaires; ce délai est porté à 100 ans à compter de la date de l'acte si le document se rapporte à un mineur (code du Patrimoine, articles L213-2, 4e d et 5e).
Autres documents de l'étude (dossiers de clients, comptabilité...): s'agissant d'archives privées, ces documents sont communicables selon les modalités fixées par le déposant ou le donateur.
Certains documents ne sont pas accessibles en raison de leur mauvais état de conservation.
Versement
Attention: ce notaire n'a pas laissé de répertoire pour son activité dans l'étude XXIII
Accès aux instruments de recherche de tous les notaires de l’étude XXIII
Archives de l'étude XXIII
- Minutes de Pierre GUILLARD, novembre 1602 - 1618; MC/ET/XXIII/223 - MC/ET/XXIII/257
  - Minutes. 1602, novembre - 1605, janvier, novembre 1602 - janvier 1605; MC/ET/XXIII/223; registre
    Informations complémentaires:
    Sainxot, René; Bontemps, Raoul; Guillard, Pierre signent indifféremment en premier.
    Informations concernant le classement:
    Le niveau inférieur de description, quand il existe, correspond aux minutes d'actes. Toutes les minutes ne sont pas forcément décrites une à une. Les descriptions de ces minutes sont plus ou moins détaillées.
  - Minutes. 1605, MC/ET/XXIII/231; registre
    - § Nombreux actes d'Anne ROSSIGNOL, veuve d'Edme JAN, commis au greffe civil de la cour de Parlement, demeurant rue du Foin., 1600; MC/ET/XXIII/231
      Origine de l'information:
      Fichier dit 'général' XVIIe-XVIIIe siècles, par le personnel du Minutier, 1954-1999 ( fichier papier entièrement dématérialisé; voir contexte dans le Plan d’orientation général - Notaires de Paris, guides thématiques du Minutier).
      Date de révision: 2011-2012
      Date de création de la notice: 2010
      Rossignol, Anne
    - § Plusieurs actes par Paul DESIRÉ, conseiller du Roi, naguère président et lieutenant général au bailliage et siège présidial de Soissons, demeurant rue de Tournon, paroisse Saint-Sulpice., 1605; MC/ET/XXIII/231
      Desiré, Paul
    - § Nombreux actes de Jean AUTISSIER, ARCHITECTE et entrepreneur des bâtiments de la Reine Marguerite, rue Christine., 1605; MC/ET/XXIII/231
      Artisans XVIIe, par M. Jurgens, M.A. Fleury, R. Gourmelon et le personnel du Minutier central, 1954-1996 (fichier papier entièrement dématérialisé; voir contexte dans le Plan d’orientation général - Notaires de Paris, guides thématiques du Minutier).
      Autissier, Jean
    - § Bail à rente par Mathieu Bontemps, notaire au Châtelet, demeurant rue et paroisse Saint-André-des-Arts, à Thomas Mesnager, marchand de vins, demeurant rue Saint-Martin, près de la Porte, à l'enseigne l'Image Saint-Nicolas, et Marie Cavellier, sa femme, de la maison où ils demeurent appartenant audit Mathieu Bontemps par l'acquisition qu'il en a faite par-devant Desmarquets et Leroux, le 4 novembre 1600., 14 janvier 1605; MC/ET/XXIII/231; fol.0007
      Notaires des XVIe-XVIIIe siècles (4153 actes), par Claire Béchu, Catherine Grodecki, Marie-Antoinette Fleury, Madeleine Jurgens, Marie-Françoise Limon-Bonnet, Pierre-Yves Louis, Xenia Pamfilova, Isabelle Pebay, v. 1950, 1986-1994 (fichier papier entièrement dématérialisé; voir contexte dans le Plan d’orientation général - Notaires de Paris, guides thématiques du Minutier).
      Date de révision: 2010
      Date de création de la notice: 2004
      bail; Saint-André-des-Arts (rue); Saint-Martin (porte); Saint-Martin (rue); Saint-Nicolas (image); Bontemps, Mathieu; Cavellier, Marie; Mesnager, Thomas; commerçant; notaire
    - § Interpellation à Julien MALHERBE, MESSAGER de la ville de Nantes en cette ville de Paris., 17 janvier 1605; MC/ET/XXIII/231; fol. IX
      Malherbe (Julien)
    - § Protestation et accords entre Jacques CHAPLOT [CHARLOT], sieur de LA CLAVIERE, pays du Maine, propriétaire, actuellement logé à Paris, et Benjamin de LISCOËT, baron dudit lieu, y demeurant, étant à présent logé à Paris, rue des Arcis, paroisse Saint-Merry, héritier de défunt (Hélie) de LISCOET, capitaine de 50 hommes d'armes et maréchal de camp et armées du Roi en Bretagne, et Philippe de MARIDOR, sa femme, qui brûla et incendia pendant les troubles maisons, étables et granges de la seigneurie de La Poyrie paroisse de Martigné-sous-Laval, appartenant aud. CHARLOT., 1er février 1605; MC/ET/XXIII/231; fol. XX
      accord; Liscopët (Benjamin de)
    - § Mariage de Robert LERMESSIN, maître maréchal à Paris, demeurant rue Mascon, paroisse Saint-Séverin, assisté de Philippe LERMESSIN, maître peintre à Paris, son frère, et de Jeanne BECQUET, fille de défunts Claude BECQUET, maître paumier à Paris, et de Suzanne BOURSIER, en présence de Philippe ABBÉ, maître paumier à Paris, beau-frère, de Philippe LARMESSIN, maître peintre à Paris, son frère, et de Jean de COURBES, Juré mesureur de grains à Paris, son beau-père, d'Antoine FOUCAULT, Antoine GAYANT, Pierre GIRARD, Guillaume PICARD, maîtres paumiers à Paris; Inventaire à la requête de Robert LERMESSIN de ses biens et de ceux de défunte Geneviève GUERARD, jadis sa femme, en présence de Jean de COURBES., 1er février 1605 - 7 février 1605; MC/ET/XXIII/231; fol. XVIII; fol. XXX
      inventaire; contrat de mariage; Lermessin (Robert)
    - § Procuration des héritiers de Jacques d'ANGLURE, qui était héritier d'Anne d'ANGLURE, écuyer, seigneur de GUIRY, qui était fils unique de défunt Anne d'ANGLURE, chevalier de l'ordre du Roi, seigneur dud. GUIRY., 4 février 1605; MC/ET/XXIII/231; fol. XXVI
      procuration; Anglure (famille d')
    - § Devis des ouvrages de maçonnerie à faire en la maison où pend l'enseigne de l'épée de bois, rue du Foin, par Simon PUTHOIS, maître maçon, demeurant rue Poupée, paroisse Saint-Séverin, et marché par ce dernier à Pierre PEIGNEUX, maître tailleur d'habits rue de la Harpe, commissaire établi au régime de ladite maison de l'épée de bois, moyennant 7 livres 10 s. par toise., 26 février 1605; MC/ET/XXIII/231; fol. LXIX
      devis; marché; Puthois, Simon; Peigneux, Pierre; maçon
    - § Procuration de Jacques SARODO, gentilhomme verrier, maître des verreries de Saint-Germain-des-Prés lez Paris et de Nevers, demeurant en celle de Saint-Germain-des-Prés, rue de Vaugirard, à Jacques BOURGOING, marchand verrier rue Saint-Jacques à Paris, pour se transporter en la ville de Saint-Malo et y faire l'achat de soude d'Alicante, propre à faire verre, jusqu'à la quantité de 350 ou 400 balles. Ratification d'un marché conclu par Jacques BOURGOING, marchand verrier, rue Saint-Jacques; et autre procuration; autre ratification. 28 février, 30 mars et 8 avril 1605., 28 février 1605; MC/ET/XXIII/231; fol. LXXVIII
      procuration; Sarodo, Jacques
    - § Devis des ouvrages de charpenterie à faire en la maison à l'enseigne de l'Epée de bois, rue du Foin, et marché par François CHARPENTIER, maître charpentier, rue des Boucheries à Saint-Germain-des-Prés, à Pierre PEIGNEUX, maître tailleur d'habits à Paris, commis au gouvernement de ladite maison, moyennant 140 livres., 1er mars 1605; MC/ET/XXIII/231; fol. IIII/XX/
      devis; marché; Charpentier, François
    - § Quittance de Charles GAZEAU, maître maçon à Paris, demeurant rue et près la Porte Saint-Jacques, paroisse Saint-Benoît, à Nicolas LE ROYER, avocat en Parlement, de 400 livres restant à payer du marché de 1300 livres fait entre eux, le 14 juillet dernier (devant LE CARON et GUILLARD) pour ouvrages de maçonnerie en une maison sise près de la porte Saint-Michel. (En marge, 1605, 2 août, autre quittance pour supplément de travaux), 1er mars 1605; MC/ET/XXIII/231; fol. LXXIX
      quittance; Gazeau, Charles
    - § Bail par Geoffroy Antoine de TALERENT, écuyer, sieur de GRIGNAULX et de CORBEIL en Champagne, y demeurant, tuteur des enfants qu'il a eus de défunte Anne LELIEVRE, sa femme, et Jean LE BAY, écuyer, pour 6 ans, à Charles LE VACHER, marchand bourgeois de Paris, demeurant à présent à Gallardon et étant ce jour logé à Paris, rue des Marmousets, du fief Ribours, sis à Baillo près de GALLARDON, moyennant 90 £. de loyer annuel., 12 mars 1605; MC/ET/XXIII/231; fol. CVI
      bail; Talerent (Geoffroy Antoine de)
    - § Devis et marché d'ouvrages de maçonnerie, charpenterie, menuiserie, couverture et serrurerie par Denis BEGUIN, maître maçon à Saint-Germain-des-Prés, rue du Four, paroisse Saint-Sulpice, pour une maison appartenant à maître DU TILLET, greffier en la cour de Parlement, sise à Issy, moyennant 900 livres., 15 mars 1605; MC/ET/XXIII/231; fol. IIII/XX/VIII
      devis; marché; Beguin, Denis; Tillet (M.); maçon
    - § Bail par Nicole BOULLENGER, femme de Nicolas LEDAIN, marchand bourgeois de Paris, demeurant rue du Foin pour l'an, à Françoise BONTEMPS, veuve de Jean-François de CAVAILLON, bourgeois de Paris, demeurant rue de la Harpe, d'une boutique et dépendances de la maison appelée les Singes, rue du Foin, moyennant 240 £ de loyer annuel., 16 mars 1605; MC/ET/XXIII/231; fol. CV
      bail; Foin (rue du)
    - § Quittance de Jean PETROT, maître menuisier à Paris, demeurant rue Sacalie, paroisse Saint-Séverin, à Mre de LESSAU, avocat en Parlement, de la somme de 800 livres pour le plancher qu'il fera en la maison que ledit LESSAU fait bâtir rue Poupée., 19 mars 1605; MC/ET/XXIII/231; fol. CXI
      quittance; marché; Petrot, Jean; Lessau, monseigneur de; menuisier
    - § Transaction entre EMARD CHOUPPE, écuyer, et Vincent RAFFARD, lecteur ordinaire du Roi en l'Université de Paris, demeurant au collège de Notre-Dame-de-la-Merci, rue des Sept-Voies, paroisse Saint-Etienne-du-Mont ET Isabeau DUPRE, sa femme., 20 mars 1605; MC/ET/XXIII/231; fol. CXIX
      accord; Raffard, Vincent
    - § Ratification par Jacques SARODO, gentilhomme verrier, maître des verreries de Paris et de Nevers, demeurant en la verrerie de Saint-Germain-des-Prés-lez-Paris, rue de Vaugirard, paroisse Saint-Sulpice, d'un contrat passé devant notaires de Saint-Malo le 22 de ce mois, entre Julien GAULTIER, marchand bourgeois de Saint-Malo, et Jacques BOURGOING, marchand verrier à Paris, procureur dud. SARODO, pour l'achat de 400 balles de marché de SOUDE baril du lieu d'Alicante, du poids de 200 livres moyennant 10 livres par cent pesant de la marché de SOUDE. Autre procuration par Jacques SARODO à Jacques BOURGOING; autre ratification., 30 mars 1605; MC/ET/XXIII/231; fol. VI/XX/IIII
      marché; Soude (marché de)
    - § Devis des ouvrages de maçonnerie, charpenterie menuiserie et couverture à Claude FOURNIER, veuve de Jean DOREAU, maître barbier chirurgien à Paris, demeurant au bout du Pont Saint-Michel, et à ses enfants, pour une maison sise au bout du Pont-St-Michel, derrière la barrière des Sergents, paroisse Saint-André-des-Arts, où demeure Louis MARTIN, aussi maître barbier chirurgien, et: Marché de maçonnerie par Jean TURPIN, maçon à Saint-Germain-des-Prés, près de la porte de Nesle, moyennant 2 000 livres. (A la suite: 1605, 2 mai, marché de charpenterie par Nicolas CAILLEUX, maître charpentier rue des Bernardins, et Philibert PELLE, maître charpentier demeurant rue de la Mortellerie, moyennant 210 livres - f° 148, 1605, 15 juillet, 9 septembre: marché de menuiserie par Michel FOUQUET, maître menuisier demeurant rue du Bon Puits, paroisse Saint-Etienne-du-Mont, à Jean TURPIN, maître maçon, moyennant 48 livres, et quittance), 6 avril 1605; MC/ET/XXIII/231; fol. VII/XX/III
      quittance; devis; marché; Turpin, Jean; Cailleux, Nicolas; Pelle, Philibert; Fouquet, Michel; maçon
    - § Bail par Charles DROUART, maître joueur d'instrument à Paris, pour 9 ans, à Denis et Claude SAMORY, père et fils, laboureurs demeurant à SURVILLIERS de 3 arpents 3 quartiers de terre labourable en 5 pièces, sises aux terroirs de SURVILLIERS et d'Argenteuil, moyennant 3 septiers de grains et 1 chapon par an, la culture des terres., 22 avril 1605; MC/ET/XXIII/231; fol. VIII/XX/III
      bail
    - § Bail par Jacques ROGER, prieur, chapelain du collège maître Gervais Chrétien et curé de l'Eglise des Saints-Innocents, et les boursiers du collège, pour 6 ans, à Laurent RACINE, vigneron à RANGIPORT, et Charles POUPIN, vigneron à Cavecourt, paroisse de Gargenville, d'un arpent et demi d'île faisant moitié de 3 arpents en une pièce appelée l'Ile du château, paroisse de Gargenville, moyennant la culture et 24 livres par an., 25 avril 1605; MC/ET/XXIII/231; fol. VIII/XX/VIII
      bail; Racine Laurent
    - § Mise en apprentissage par Peronne CAMBRAY, veuve de Martin PILLON, maçon, demeurant rue de la Mortellerie, pour 5 ans, de Jacques PILLON, son fils, âgé de 12 à 13 ans, chez Thomas BOSSU, maître FOURBISSEUR et GARNISSEUR d'épées, rue de la Huchette (sans débours)., 9 mai 1605; MC/ET/XXIII/231; fol. VIII/XX/XVI, V°
      contrat d'apprentissage; Cambray, Peronne; Pillon, Martin; Pillon, Jacques; Bossu, Thomas
    - § Constitution de rente par René GIRARD, maître paumier, et Blanche SAINFRAY, sa femme, demeurant en la maison et jeux de paume du Heaume sis sur les fossés d'entre les portes de Buci et de Nesle, à François BRICONNET, sieur de GLATIGNY; (A la suite: 1610, 21 septembre, 1611, 21 janvier et 1611, 22 juin, quittances à René GIRARD)., 11 mai 1605; MC/ET/XXIII/231; fol. IX/XX/IIII
      constitution de rente; quittance; Girard, René
    - § Déclaration par Marin GUYET, l'un des 12 marchands privilégiés suivant la cour, demeurant rue et paroisse Saint-André-des-Arts, comme quoi l'adjudication de la maison à l'enseigne l'Image Saint-Jean, ayant issue sur la rue du Cimetière, rue SAINT-ANDRE-des-ARTS, a été faite au profit de Jean DU TILLET, greffier en la cour de Parlement. (A la suite: 1605, 14 juin, déclaration de ce dernier comme quoi lad. adjudication a été faite au profit de Claude de CAMBRAY, maître apothicaire épicier, bourgeois de Paris, qui y demeure), 17 mai 1605; MC/ET/XXIII/231; fol. IX/XX/X
      déclaration; Saint-André-des-Arts (rue)
    - § Bail par Antoine ROBELLYNE, contrôleur de la porte Saint-Michel, demeurant près et contre ladite Porte, paroisse Saint-Côme, pour 4 ans, à Jean MUSSET, marchand gantier demeurant rue d'Ablon à Saint-Marcel-lez-Paris, paroisse Saint-Médard, de la maison ayant pour enseigne le Lyon, paroisse Saint-Médard, rue d'ABLON au faubourg Saint-Marcel, cour et jardin derrière moyennant 66 livres de loyer annuel., 20 mai 1605; MC/ET/XXIII/231; fol. IX/XX/XIII
      bail; Ablon (rue d')
    - § Transaction entre Jacques de L'HOSPITAL, chevalier des ordres du Roi, conseiller en ses conseils, capitaine de 50 hommes d'armes des ordonnances de S.M. Comte de CHOISY, demeurant audit CHoisy, étant de présent à Paris, logé rue des Petits-Champs, et Françoise LE PICART, son épouse, séparés de biens depuis sentence du 27 avril dernier; Déclaration de Fr. LE PICART etc. (4 actes), 25 mai 1605 - 26 mai 1605; MC/ET/XXIII/231; fol. II/C/IIII; fol. II/C/XVII
      déclaration; accord; L'Hospital (Jacques de)
    - § Vente par Guillaume LE VASSEUR, prêtre, chantre ordinaire de la chapelle de Musique du Roi, chanoine prébandé en l'église Saint-Marcel, demeurant rue de la BARRE, à Rose LA ROUGE, veuve de Jean BERLIER, laboureur près de Meaux, elle demeurant à Senlis, de la maison rue de la BARRE au faubourg Saint-Marcel, où il demeure, acquise (pardevant VACHOT et JOLLY, le 9 février 1600) en la censive du chapitre Saint-Marcel., 26 mai 1605; MC/ET/XXIII/231; fol. II/C/XIII
      acte de vente; Barre (rue de la)
    - § Vente par Mathieu Bontemps, notaire au Châtelet, demeurant rue et paroisse Saint-André-des-Arts, à Hortense Lardière, veuve de feu René Sainxot, notaire au Châtelet, de 250 l. de rente, moyennant 4000 l., dont quittance (le 1er juin 1605).- En marge: rachat (le 17 mars 1606)., 1er juin 1605 - 17 mars 1606; MC/ET/XXIII/231; fol.0230
      acte de vente; Saint-André-des-Arts (rue); Bontemps, Mathieu; Lardière, Hortense; Sainxot, René; notaire
    - § Rétrocession par Jean MUSNIER, maître parcheminier demeurant rue de la Parcheminerie, paroisse Saint-Séverin à Paris, à Dominique OZANNE, compagnon parcheminier demeurant rue des Vertus, paroisse Saint-Nicolas-des-Champs à Paris, et Nicole PAVART, sa femme, d'une maison, masure, jardin, 3 quartiers de terre aux Fauxbourgs de MILLY, appelés Saint-Pierre, acquis par Jean MUSNIER pardevant BOURGEOIS et SAINXOT le 9 janvier 1603, et ce moyennant le remboursement de 100 livres., 4 juin 1605; MC/ET/XXIII/231; fol. II/C/XL
      Milly (Fauxbourgs de)
    - § Transport par Marin HOVYEL, marchand de Saint-Hilaire en Normandie, à Nicolas NOËL, messager juré en l'Université de Paris et bourgeois de Paris, en présence de Jeanne DU BELLAY, épouse de François de VAUQUELIN, chevalier, seigneur de SACY, baron de BAZOCHE, y demeurant, vicomté de Falaise, à présent logée à Paris, rue de la Harpe, caution dud. HOVYEL., 15 juin 1605; MC/ET/XXIII/231; fol. II/C/L
      Noël, Nicolas
    - § Bail par les boursiers du collège Maître-Gervais-Chrétien fondé en l'Université de Paris, à Jean MARIE, bourgeois de Caen, représenté par Guérin BOURGESSE et Gilles FOUET, marchands bourgeois de Caen, des dîmes de la paroisse de CROISILLES près de Thury en Normandie, moyennant 200 livres par an., 25 juin 1605; MC/ET/XXIII/231; fol. II/C/LXVI
    - § Promesse par (Edmé) PENIEAU, marchand voiturier par eau à Montereau-Faultyonne, à Roland LE DUC, maître couvreur de maisons, couvreur des Bâtiments du Roi, de mener et conduire dans son bâteau depuis le port de la Tournelle jusqu'au port de Vingt Pille sur Seine près Boulle, 9 milliers d'ARDOISES carrées et 15 bottes de lattes volice, et ce moyennant 19 livres 4 sols., 30 juin 1605; MC/ET/XXIII/231; fol. II/C/LXVII, v°
      marché; Penieau (Edmé); Le Duc, Roland
    - § Transport par Nicolas DEBANNES, marchand à AMIENS, logé à Paris rue Saint-Denis, enseigne de la Croix-Blanche, à Jean DELACROIX, maître barbier-chirurgien à Paris et du commun du roi, rue de la Vieille-Bouclerie, du droit de vente de blé méteil contenu en deux bateaux, devant le Louvre, soit 86 ou 87 muids dans l'un, et 80 muids dans l'autres, mesure de Compiègne, soit 22 muids mesure de Paris, à faire faire par Jean de COURBES, juré mesureur de grains à Paris, demeurant rue Percée, paroisse Saint-Séverin, et ce en remboursement d'une obligation de Frémin DUFRESNE, marchand, bourgeois et ancien échevin d'AMIENS et de Bertrand de NANTONVILLIER, écuyer, envers ledit Jean DELACROIX, passée devant BOURGEOIS et SAINXOT le 17 mars 1603., 8 juillet 1605; MC/ET/XXIII/231; fol. II/C/LXXVIII
      acte de vente; obligation
    - § Mise en apprentissage par Jean VIETTE, maçon tailleur de pierre demeurant rue Pavée (ou Percée), paroisse Saint-Séverin, pour 4 ans, de Gabrielle VIETTE, sa fille, âgée de 13 ans, chez Nicole DALLEMAGNE, marchande lingère à Paris, femme de Jacques LE VASSEUR, maître joueur d'instruments de musique à Paris, demeurant rue des Anglais, paroisse Saint-Séverin, sans aucun débours., 19 juillet 1605; MC/ET/XXIII/231; fol. II/C/IIII/XX/I
      contrat d'apprentissage; Viette, Jean
    - § Procuration de Jean FRASER, prêtre, bachelier en théologie, prieur de Saint-Nicolas-le-Petit-lez-Compiègne, conseiller et aumônier ordinaire du Roi, demeurant à Saint-Jean-de-Latran à Paris, à maître LASNIER, conseiller du Roi en sa cour de Parlement, en lieu et place de Mre SIMPSON, prêtre et de maître Pierre MALLIN, procureur en la sénéchaussée de Rennes., 23 juillet 1605; MC/ET/XXIII/231; fol. II/C/IIII/XX/XVIII
      procuration; Fraser, Jean
    - § Mariage deThomas BOSSU, maître fourbisseur et garnisseur d'épées demeurant rue de la Huchette, fils de défunt Jean BOSSU, même profession, et de Marguerite de GISANCOURT, assisté de Marguerite de GISANCOURT, sa mère, à présent concierge de l'hôtel de M. de GESVRES, secrétaire d'Etat, et de Claire DAUMONT, fille de Jean DAUMONT, maître tapissier-coutepointier rue de la Harpe, et de Jeanne LOBIER. En présence de René PISCOT, maître barbier-chirurgien, bourgeois de Paris, cousin; Pierre de GISANCOURT, marchand gantier; Pierre BINARD, maître coutelier près de Saint-Jacques-de-l'Hôpital, beau-frère; François DAUMONT, compagnon tapissier, frère; Gervais de GISANCOURT, maître fourbisseur à Paris, oncle; Claude MALLASINE, maître fourbisseur à Paris; Bernard SURON, maître graveur., 24 juillet 1605; MC/ET/XXIII/231; fol. II/C/IIII/XX/XIX
      contrat de mariage; Bossu, Thomas
    - § Mise en apprentissage par Pierre DEBONE, praticien au Palais, pour 2 ans, de Robert DEBONE, son frère, âgé de 17 ans, fils de Joseph DEBONE et de Catherine DORNY, demeurant à Compiègne, chez Etienne RICARD, maître CHARPENTIER à Paris, rue de la Harpe, qui donnera à son apprenti de vieux habits et la somme de 66 livres., 25 juillet 1605; MC/ET/XXIII/231; fol. II/C/IIII/XX/X
      contrat d'apprentissage; Debone,Pierre; Debone, Robert; Debone, Joseph; Dorny, Catherine; Ricard, Etienne; charpentier
    - § Bail par François ROUSSELET, conseiller du Roi et contrôleur général des Fortifications de Paris, Ile de France et Picardie, propriétaire du parisis de l'émolument du greffe civil et criminel de Montferrand en Auvergne, demeurant à Paris, rue de l'Hirondelle, paroisse Saint-André-des-Arts, pour 3 ans, sous réserve de ce que led Sieur ROBERT, receveur général à Riom n'en ait fait bail à autre, à Pierre BEAUFORT, fermier du domaine de Montferrand, représenté par François BEAUFORT, son frère, marchand audit Montferrand, dudit droit parisis, moyennant 72 l. par an., 30 août 1605; MC/ET/XXIII/231; fol. III/C/XXIII
      bail; Rousselet, François
    - § Compte entre Hortense Lardière, veuve de René Sainxot, notaire au Châtelet, demeurant rue de la Harpe, paroisse Saint-Séverin, et Pierre Peigneux, maître tailleur d'habits en ladite rue, par lequel ladite veuve reconnaît devoir 80 l. pour fourniture d'habits au défunt mari et ses enfants. (A la suite: quittance, 24 janvier 1606), 6 septembre 1605; MC/ET/XXIII/231; fol.0343
      A la suite: quittance (le 24 janvier 1606).
      Date de création de la notice: 2006
      compte; Harpe (rue de la); Lardière, Hortense; Peigneux, Pierre; Sainxot, René; notaire; tailleur d'habits
    - § Nombreux actes de Pierre PEIGNEUX, maître TAILLEUR d'HABITS, rue de la Harpe; obligation envers Pierre PEIGNEUX pour fournitures d'habits., 6 septembre 1605; MC/ET/XXIII/231; fol. III/C/XLIII
      obligation; Peigneux, Pierre
    - § Vente par Jean DUCHON, domestique de Jean-Baptiste de GONDY, chevalier de l'ordre du Roi, gentilhomme ordinaire de la chambre et introducteur des Ambassadeurs près S.M., demeurant en son hôtel rue Neuve Saint-Lambert, à Pierre DUCHON, son frère, bourgeois de Saint-Geoire en DAUPHINÉ, demeurant à Saint-Geoire, des héritages provenant de la succession de défunt Aymard DUCHON, leur père, audit pays du DAUPHINÉ., 10 septembre 1605; MC/ET/XXIII/231; fol. III/C/LII
      acte de vente; Gondy (Jean-Baptiste de)
    - § Déclaration de Gilles de CHASTILLON, chevalier, seigneur et baron d'ARGENTON, gentilhomme ordinaire de la chambre du Roi, demeurant à Farcheville en Beauce, actuellement logé rue de la Huchette, se faisant fort de Marie de VIVONNE, son épouse, à Gilbert DUPUIDUFOUR, chevalier., 12 septembre 1605; MC/ET/XXIII/231; fol. III/C/LIIII
      déclaration; Chastillon, Gilles de